---
title: "Analisis Android"
author: "Alfonso Salas"
date: '2022-05-18'
output: html_document
---

```{r setup, include=FALSE}
knitr::opts_chunk$set(echo = TRUE)
```

## Analisis

Se va a realizar un analisis de los datos proporcionados por VirusTotal en forma de JSON. Primero se han de preparar los datos para su analisis, por lo que la primera transfromacion que debemos hacer es de JSON a listas de listas.

## read_json
## Spread_all

```{r }
## Primero leemos los nombres de archivos (Recortados manualmente para que no estalle la funcion)

library(jsonlite)
library(curl)
library(tidyjson)
library(tidyr)
library(dplyr)
library(purrr)
library(tidyverse)
library(rjson)
library(ggplot2)

filenames <- list.files(pattern=".json",recursive = TRUE, path = ".")
filenames

df_total = data.frame()
for (i in 1:183){
  # vector output
  model <- read_json(filenames[i])
  # add vector to a dataframe
  df_total <- rbind(bind_rows(df_total,model  %>%
  spread_all(., recursive = TRUE)))
}


```


A continuación vamos a hacer un analisis de la informacion que nos han compartido desde VirusTotal



```{r}


library(ggplot2)
library(dplyr)


dat <- android %>% mutate(detections = sum(scans$detected = TRUE))

dat <- android %>% select(as.data.frame(size), as.data.frame(positives))

ggplot(df_total,
       aes(x = size,
           y = total)) +
  geom_line() +
  facet_wrap(.~type)

grpSnsdata <- kmeans(df_total[,c("size","total")], centers=3, nstart=10)



```

No hemos encontrado una correlacion clara, pero si seguimos ploteando

```{r}


library(ggplot2)
library(dplyr)


dat <- android %>% mutate(detections = sum(scans$detected = TRUE))

dat <- android %>% select(as.data.frame(size), as.data.frame(positives))

ggplot(df_total,
       aes(x = scan_date,
           y = first_seen)) +
  geom_point() +
  facet_wrap(.~type)

grpSnsdata <- kmeans(df_total[,c("size","total")], centers=3, nstart=10)



```

Y es que por regla general siempre tardan el mismo tiempo en detectarlos (recta x= y) pero si que hay algunos que son interceptados incluso antes ( cúmulo inferior )


Probamos a encontrar reglas de asociacion en el dataset que hemos construido.En este caso vamos a buscar reglas con un soporte determinado y una confianza determinada.



```{r}

na.omit(df_total)

mis_reglas<- apriori(df_total,parameter= list(support=0.28818,confidence=0.27634,minlen = 2))
length(mis_reglas)


mis_reglas[2]@quality$support
  
mis_reglas <- sort(mis_reglas,by  = "support")
inspect(tail(mis_reglas,4))

rules2 <- subset(mis_reglas,subset = lift > 1)
rules2 <- sort(rules2,by = "confidence")
rules2[1]@quality$confidence
inspect(head(rules2))

length(subset(mis_reglas,subset = rhs %ain% c("VeilColor=white") & confidence > 0.3846154))
inspect(head(subset(mis_reglas,subset = rhs %ain% c("VeilColor=white") & confidence > 0.3846154)))

length(subset(mis_reglas,subset = lhs %ain% c("GillAttached=free")))
inspect(head(subset(mis_reglas,subset = lhs %ain% c("GillAttached=free"))))

mis_reglas <- sort(mis_reglas,by  = "confidence")
inspect(mis_reglas[3544]@rhs)
aux <- as.trans
count(Mushroom,VeilType=="partial")








```


De este dataset, vamos a buscar agruparlos por clusters



```{r}

na.omit()
df_total %>% select(5,6,8,15)

grp <- df_total %>% 
  select(5,6,8,14,15) %>%
  kmeans(centers=3, nstart=10)
grOrdered <- order(grp$cluster)
res <- data.frame(df_total$total[grOrdered],df_total$size[grOrdered],df_total$times_submitted[grOrdered],df_total$positives[grOrdered])

## RES CONTIENE UN DATA FRAME CON LAS COLUMNAS QUE CONSIDERAMOS INTERESANTES PARA EL ANALISIS

#Tamaño de cada grupo
grp$size
grp$centers

library(factoextra)
fviz_nbclust(x = res , FUNcluster = pam, method = "wss",diss = dist(res, method = "manhattan"))
#A partir del 5 se estabiliza la función, por tanto el número óptimo es 5
grp <- res %>%   
  kmeans(centers=5, nstart=10)
grOrdered <- order(grp$cluster)
res2 <- data.frame(df_total$total[grOrdered],df_total$size[grOrdered],df_total$times_submitted[grOrdered],df_total$positives[grOrdered])
#Tamaño de cada grupo
grp$size

```


A continuacion, vamos a mostrar un dendograma


```{r}


distances = dist(res, method = "euclidean")
length(distances)

clusters <- distances %>%
  hclust( method="ward.D")

plot(clusters, main="Dendrogram", labels=df_total$total, cex=0.8, hang=-1)


```

El dendograma que ordena en 5 clusters indicando el total de analisis.